臺灣臺南地方法院臺南簡易庭裁定
110年度南秩字第17號
移送機關    臺南市政府警察局第二分局
被移送人    林俊耀


            巫永泰



上列被移送人因違反社會秩序維護法案件，經移送機關於民國11
0年2月4日以南市警二偵字第1100073085號移送書移送審理，本
院裁定如下：
    主　　文
林俊耀、巫永泰藉端滋擾住戶，林俊耀處罰鍰新臺幣貳仟元、巫
永泰處罰鍰新臺幣壹仟元。
    事實理由及證據
一、被移送人於下列時、地，有違反社會秩序維護法之行為：
  ㈠時間：民國109年12月5日19時許。
  ㈡地點：臺南市○○區○○路0段00號（下稱系爭地點）。
  ㈢行為：藉端滋擾住戶。
二、按藉端滋擾住戶、工廠、公司行號、公共場所或公眾得出入
    之場所者，處3日以下拘留或新臺幣(下同)12,000元以下罰
    鍰，社會秩序維護法第68條第2款定有明文。次按藉端滋擾
    住戶，指行為人有滋擾住戶之意，進而以言語、行動等方式
    ，藉特定事端擴大發揮，踰越該事端在一般社會大眾觀念中
    所容許之合理範圍，擾及住戶之安寧秩序致難以維持或回復
    者而言。
三、經查，被移送人有於上揭時、地，藉向被害人陳香川之子陳
    俊霖討債為由，以亂撒討債傳單方式滋擾住戶之情，業據被
    移送人巫永泰於警詢中陳稱：我陪林俊耀前往系爭地點，林
    俊耀在系爭地點門口亂撒紙，我知道林俊耀是因為有債務糾
    紛而撒紙等語明確（本院卷第4頁），核與被害人陳香川所
    述相符，並有記載：「此人為陳×霖惡意欠錢不還可惡至極
    ！身為老闆卻不發薪水給員工，明明有錢卻惡意躲債避不見
    面，讓債權人身心及家庭開支受到莫大的困難，因此委託給
    本公司進行催討動作，如再不正向處理，會持續擴大催討動
    作若造成附近鄰居不便敬請見諒！」等內容之傳單影本及監
    視器翻拍畫面存卷可參（本院卷第11-17頁），是被移送人
    有上開違反社會秩序維護法之行為應可認定。
四、被移送人巫永泰雖辯稱：我沒有撒傳單滋擾住戶，我不知道
    債務糾紛是何人間之債務，沒有人教唆我和林俊耀去系爭地
    點，我不知道為何要去滋擾住戶，是林俊耀打電話給我，電
    話中內容忘記了，是林俊耀開車載我去的云云；惟被害人陳
    香川於警詢中已指述：案發當時係被移送人二人前往系爭地
    點，說是要找伊兒子（陳俊霖）討債的，在門口把紙（傳單
    ）亂撒滿地的人是林俊耀所為，而巫永泰則是對伊說，叫伊
    兒子出來，欠人家錢就要還等語明確（本院卷第8頁）。本
    院審酌被移送人巫永泰自承其知悉林俊耀在系爭地點撒討債
    傳單滋擾住戶的目的是因為債務糾紛，卻仍出言對被害人要
    求其子欠錢就應該要還錢，足見被移送人巫永泰等對於案發
    當日前往系爭地點係欲以行動滋擾住戶，侵擾住戶安寧秩序
    等情有所認識，其就林俊耀上開違反社會秩序維護法之行為
    ，顯有犯意聯絡與行為分擔，洵堪認定。
五、核被移送人二人所為，均已違反社會秩序維護法第68條第2
    款之規定，應依法處罰。爰審酌被移送人違反社會秩序維護
    法第68條第2款之情節、違反之手段、智識程度、生活狀況
    、違反義務之程度、行為所生之危險、損害，及犯後之態度
    等一切情狀，裁定如主文所示之處罰。
六、依社會秩序維護法第46條第1項、第68條第2款，裁定如主文
    。
中　　華　　民　　國　　110 　年　　2 　　月　　20　　日
                    臺南簡易庭  法　官  張家瑛
以上正本係照原本作成。
如不服本裁定，得於裁定書送達之翌日起5日內，以書狀敘述理
由，向本院提出抗告。
中　　華　　民　　國　　110 　年　　2 　　月　　20　　日
                                書記官  陳雅婷